臺灣高等法院刑事判決　　　　　　　　94年度上訴字第4147號
上　訴　人
即　被　告　甲○○
　　　　　　　　　　（現另案在臺灣臺北監獄臺北分監執行）
上列上訴人因毒品危害防制條例案件，不服臺灣板橋地方法院94
年度訴字第1622號，中華民國94年11月2日第一審判決（起訴案
號：臺灣板橋地方法院檢察署94年度核退毒偵字第1258號），提
起上訴，本院判決如下：
    主  文
上訴駁回。
    事  實
一、甲○○曾因竊盜案件，分別經臺灣臺中地方法院以民國（下
    同）六十三年度易字第八六三五號及臺灣臺北地方法院以六
    十五年度易字第九四六號判決各判處有期徒刑三月及四月確
    定，先後於六十四年二月九日及六十五年十一月二十四日執
    行完畢；復因殺人案件，經臺灣臺北地方法院以六十六年度
    訴緝字第一八八號判決判處有期徒刑十五年確定，嗣經減刑
    為有期徒刑十年，於七十七年七月三十日執行完畢（以上均
    不構成累犯）；復因違反肅清煙毒條例案件，經臺灣臺北地
    方法院以七十九年度訴字第二六三○號判處有期徒刑四年六
    月確定；又因違反麻醉藥品管理條例及肅清煙毒條例案件，
    經原審法院以八十三年度訴字第一二三一號判處有期徒刑三
    年十月，並與前開有期徒刑四年六月接續執行，於九十二年
    八月二十日執行完畢（此部分構成累犯）；復因施用毒品案
    件，經檢察官送勒戒處所觀察、勒戒後，認有繼續施用毒品
    傾向，經裁定送戒治處所施以強制戒治，於八十九年五月二
    十四日因停止戒治付保護管束而釋放，嗣經撤銷停止戒治接
    續執行，於九十年十月十八日因強制戒治期滿執行完畢而釋
    放，並由臺灣板橋地方法院檢察署檢察官於九十年十一月五
    日以九十年度戒毒偵字第六六五號為不起訴處分確定；又因
    施用第一級毒品案件，經本院於九十四年四月十九日以九十
    四年度上訴字第八二七號判處有期徒刑一年確定，現仍執行
    中（不構成累犯）。
二、詎甲○○仍不知戒絕，復基於施用第一級毒品之犯意，於九
    十四年四月二十二日十一時許，在臺北縣三重市○○○路一
    五八號五樓住處，以注射方式施用第一級毒品海洛因一次；
    復另基於施用第二級毒品之犯意，於九十四年四月二十日某
    時在其位於臺北縣三重市某處之友人住所內，以燒烤成煙而
    吸食煙氣之方式施用第二級毒品安非他命一次。嗣於同年四
    月二十二日十三時四十分許，在臺北縣三重市○○○路四十
    六號前為警查獲，並扣得其所有預備供施用之海洛因三十二
    包（淨重合計為八點三公克）。
三、案經臺北市政府警察局中正第一分局報告臺灣板橋地方法院
    檢察署檢察官偵查起訴。
    理  由
一、犯罪事實之認定：
(一)上揭犯罪事實，業據被告甲○○自白不諱，而其為警查獲後
    經採集尿液囑託鑑定結果，亦呈嗎啡（即海洛因進入人體後
    之代謝物）及安非他命類陽性反應，有臺灣檢驗科技股份有
    限公司出具之濫用藥物尿液檢驗報告及臺北市政府警察局中
    正第一分局九十四年四月移送毒品危害防制條例人犯尿液檢
    體對照表各乙份附卷可稽。此外，復有扣案海洛因三十二包
    （淨重合計為八點三公克）及卷附臺北市政府警察局中正第
    一分局偵辦毒品危害防制條例案件查獲毒品初步鑑驗報告書
    乙份可為佐證，足見被告前開自白與事實相符。
(二)被告曾因施用毒品案件，經檢察官送勒戒處所觀察、勒戒後
    ，認有繼續施用毒品傾向，經裁定送戒治處所施以強制戒治
    ，於八十九年五月二十四日因停止戒治付保護管束而釋放，
    嗣經撤銷停止戒治而接續執行，於九十年十月十八日因強制
    戒治期滿執行完畢而釋放，並由臺灣板橋地方法院檢察署檢
    察官於九十年十一月五日以九十年度戒毒偵字第六六五號為
    不起訴處分確定等情，有上開不起訴書分書及本院被告全國
    前案紀錄表一份在卷為憑。
(三)被告於強制戒治執行完畢釋放後五年內，再次施用海洛因及
    安非他命，其事證明確，犯行堪以認定。
二、論罪科刑之法律適用：
    按海洛因、安非他命分別為毒品危害防制條例第二條第二項
    第一款、第二款所定之第一級毒品及第二級毒品。核被告所
    為，係犯同條例第十條第一項之施用第一級毒品罪及同條例
    第十條第二項之施用第二級毒品罪。其施用前後持有海洛因
    、安非他命之低度行為，均為施用之高度行為所吸收，不另
    論罪。公訴人起訴意旨就被告所犯施用第二級毒品罪行為之
    時間及地點部分，雖僅概敘為「九十四年四月二十二日為警
    採尿前九十六小時內某時，在不詳處所」，惟本件被告施用
    第二級毒品安非他命之時地，已據其於原審自白甚詳，應依
    該項自白而為詳確之事實認定，且無礙於起訴施用第二級毒
    品犯罪之案件同一性，併此敘明。被告所犯上開二罪，犯意
    各別，行為互殊，應予分論併罰。查被告曾因施用毒品案件
    ，經臺灣臺北地方法院以七十九年度訴字第二六三○號判處
    有期徒刑四年六月確定，復因違反麻醉藥品管理條例及肅清
    煙毒條例案件，經原審法院以八十三年度訴字第一二三一號
    判處有期徒刑三年十月，並與前開有期徒刑四年六月接續執
    行，於九十二年八月二十日執行完畢，有本院被告全國前案
    紀錄表一份在卷為憑，於五年以內再犯有期徒刑以上之各本
    罪，均為累犯，均應依刑法第四十七條之規定加重其刑。
三、原審同此認定，因依毒品危害防制條例第十條第一項、第二
    項、第二十三條第二項、第十八條第一項前段，刑法第十一
    條前段、第四十七條、第三十八條第一項第二款、第五十一
    條第五款各規定，並審酌被告有如事實欄所示之前開犯罪及
    施用毒品前科，有本院被告前案紀錄表一份可資參照，素行
    不佳，且前因強制戒治期滿而獲不起訴處分，仍再次吸食，
    尤於施用第一級毒品經判處有期徒刑一年後，再次施用毒品
    海洛因及安非他命，顯見並無悔意，惡性非淺，惟念其施用
    毒品戕害自身健康，於他人尚無明顯重大危害，並斟酌其施
    用之次數非鉅以及於原審審理時坦認犯行，犯罪後態度尚稱
    良好等一切情狀，分別就施用第一級毒品部分，量處有期徒
    刑一年二月，及就施用第二級毒品部分，量處有期徒刑五月
    ，並定其應執行刑為有期徒刑一年六月，暨以扣案之海洛因
    三十二包（淨重合計為八點三公克），為被告所有經查獲之
    毒品，業據其自陳明確，應依毒品危害防制條例第十八條第
    一項前段之規定，於所犯施用第一級毒品罪刑之宣告項下併
    為沒收銷燬之諭知。上開扣案海洛因之外包裝袋三十二個，
    屬被告所有預備供其施用第一級毒品犯罪所用之物，亦據其
    供陳無訛，併依刑法第三十八條第一項第二款之規定，於所
    犯施用第一級毒品罪刑之宣告項下併為沒收之諭知。核其認
    事用法，俱無違誤，量刑亦甚允洽。被告上訴意旨，空言指
    摘原判決量刑過重，為無理由，應予駁回。
據上論斷，應依刑事訴訟法第三百六十八條，判決如主文。
本案經檢察官呂光華到庭執行職務。
中　　華　　民　　國　　94　　年　　12　　月　　30　　日
　　　　　　　　　刑事第二十庭  審判長法　官  陳貽男
　　　　　　　　　　　　　　　　　    法　官  許仕楓
　　　　　　　 　 　　　　　　　　　　法　官  高明哲
以上正本證明與原本無異。
施用第一級毒品部分如不服本判決，應於收受送達後十日內向本
院提出上訴書狀，其未敘述上訴之理由者並得於提起上訴後十日
內向本院補提理由書（均須按他造當事人之人數附繕本）。
施用第二級毒品不得上訴。
                                      書記官  李垂福
中　　華　　民　　國　　94　　年　　12　　月　　30　　日
附錄本案論罪科刑法條全文：
毒品危害防制條例第十條
施用第一級毒品者，處六月以上五年以下有期徒刑。
施用第二級毒品者，處三年以下有期徒刑。
